臺灣宜蘭地方法院刑事判決
111年度易字第72號
公  訴  人  臺灣宜蘭地方檢察署檢察官
被      告  林永平


上列被告因竊盜案件，經檢察官提起公訴（111年度偵字第1188
號、111年度偵字第467號），被告就被訴事實為有罪之陳述，經
告知簡式審判程序之旨，並聽取當事人之意見後，逕依簡式審判
程序判決如下：
    主  文
林永平竊盜，累犯，處罰金新臺幣伍仟元，如易服勞役，以新臺
幣壹仟元折算壹日；又竊盜，累犯，處有期徒刑參月，如易科罰
金，以新臺幣壹仟元折算壹日。
    犯罪事實
一、林永平前曾於民國105年間因竊盜等案件，經臺灣宜蘭地方
    法院以105年度聲字第140號裁定應執行有期徒刑1年8月確定
    ，於107年2月12日執行完畢；又於108年間因竊盜案件，經
    同法院以108年度易字第427號判處有期徒刑3月、4月，應執
    行有期徒刑6月確定，於109年6月30日執行完畢。竟仍不知
    悔改，復意圖為自己不法之所有，分別為下列之竊盜行為：
  ㈠於110年11月13日23時32分許，騎乘車號000-0000號機車，  
    在宜蘭縣○○鄉○街○路000巷00號前，徒手竊取蘇囿任所    
  有置於機車上之安全帽1頂，得手後供不知情之游淑真(另    
  經檢察官為不起訴處分)使用。經警據報後，調閱監視錄影   
   畫面，循線查獲上情。
  ㈡於110年12月20日22時53分許，騎乘前揭機車，在宜蘭縣○   
   ○鄉○○路00號前，徒手竊取徐水同所有置於BBM-2877號    自
  用小客貨車上之割草機1台，得手後騎乘機車離去。經警    
  據報後，調閱監視錄影畫面，循線查獲上情。
二、案經蘇囿任、徐水同分別訴由宜蘭縣政府警察局羅東、礁溪
    分局報告臺灣宜蘭地方檢察署檢察官偵查起訴。
    理  由
一、按簡式審判程序之證據調查，不受第159 條第1 項之限制，
    刑事訴訟法第273 條之2 定有明文。是依上開規定，於行簡
    式審判程序之案件，被告以外之人於審判外之陳述，除有其
    他不得作為證據之法定事由外，應認具有證據能力。查本件
    如下引用被告以外之人於審判外之陳述，因本案採行簡式審
    判程序，復無其他不得做為證據之法定事由，揆諸前揭說明
    ，應認均具有證據能力，合先敘明。
二、訊據被告林永平對於前揭竊盜之犯罪事實一㈠、㈡，均坦承不
    諱，核與告訴人蘇囿任、徐水同及證人游淑真分別於警詢時
    證述之情節均相符，被告之自白顯與事實相符，堪予採憑；
    復有宜蘭縣政府警察局羅東分局及礁溪分局扣押筆錄、扣押
    物品目錄表、贓物認領保管單、監視錄影畫面及蒐證照片共
    22張在卷可資佐憑。事證明確，被告上開二竊盜犯行，應均
    堪予認定。
三、核被告林永平所為，均係犯刑法第320條第1項竊盜罪。其所
    犯上開二罪，犯意各別，行為互殊，應予分論併罰。查被告
    前曾於105年間因竊盜等案件，經臺灣宜蘭地方法院以105年
    度聲字第140號裁定應執行有期徒刑1年8月確定，於107年2
    月12日執行完畢；又於108年間因竊盜案件，經同法院以108
    年度易字第427號判處有期徒刑3月、4月，應執行有期徒刑6
    月確定，於109年6月30日執行完畢，有臺灣高等法院被告前
    案紀錄表1份在卷可憑，其於受前開有期徒刑執行完畢5年以
    內，故意再犯本件有期徒刑以上之二罪，均為累犯。又司法
    院釋字第775號解釋，依解釋文及理由之意旨，係指構成累
    犯者，不分情節，一律加重最低本刑，於不符合刑法第59條
    所定要件之情形下，致生行為人所受之刑罰超過其所應負擔
    罪責之個案，不符罪刑相當原則、比例原則。於此範圍內，
    在修正前，為避免發生上述罪刑不相當之情形，法院就該個
    案應裁量是否加重最低本刑。依此，該解釋係指個案應量處
    最低法定刑、又無法適用刑法第59條在內減輕規定之情形，
    法院應依此解釋意旨裁量不予加重最低本刑。經核本案並無
    應適用刑法第59條減輕其刑之情形，惟衡酌本案與上開被告
    前案之竊盜罪質相同，且經有期徒刑執行完畢後，仍再犯本
    件竊盜罪，顯見被告具有特別之惡性及對刑罰反應力特別薄
    弱之情形，尚無加重其最低本刑致生行為人所受之刑罰超過
    其所應負擔罪責之情形，爰均依刑法第47條第1項加重其刑
    。爰以行為人之責任為基礎，審酌被告意圖為自己不法所有
    ，竊取他人財物之犯罪動機、目的、手段、除前揭構成累犯
    之部分外，另有竊盜、搶奪等前科(參見前揭前案紀錄表)，
    素行品行非佳，於警詢時自陳國中肄業之智識程度、家庭經
    濟狀況為勉持，及其犯後於本院審理中坦承犯行，態度尚稱
    良好，所竊得之財物對被害人財產法益所生之損害及對社會
    治安所生危害之程度，及事後被害人均已領回其遭竊之財物
    等一切情狀，分別量處如主文所示之刑，並就所處罰金刑部
    分併諭知易服勞役之折算標準，及就所處有期徒刑部分併諭
    知易科罰金之折算標準。至被告前揭犯罪所得被害人蘇囿任
    所有之安全帽1頂及被害人徐水同所有之割草機1台，已分別
    經被害人蘇囿任、徐水同領回(分別參見警卷附前揭贓物認
    領保管單)，爰不再併予宣告沒收，併予敘明。
據上論斷，應依刑事訴訟法第273條之1第1項、第299條第1項前
段，刑法第320條第1項、第47條第1項、第41條第1項前段、第42
條第3項前段，刑法施行法第1條之1第1項，判決如主文。
本案經檢察官張鳳清提起公訴，檢察官吳志成到庭執行職務。
中　　華　　民　　國　　111 　年　　3 　　月　　24　　日
                  臺灣宜蘭地方法院刑事第二庭
                      法  官　黃永勝
以上正本證明與原本無異。
如不服本判決應於收受本判決後20日內向本院提出上訴書狀，並
應敘述具體理由。若未敘述理由者，應於上訴期間屆滿後20日內
向本院補提理由書狀(均須按他造當事人之人數附繕本)。
                      書記官　林慶生
中　　華　　民　　國　　111 　年　　3 　　月　　24　　日